臺灣板橋地方法院交通事件裁定　　　　100年度交聲字第516號
原處分機關　交通部公路總局臺北區監理所板橋監理站
異　議　人
即受處分人　黃俊堯
上列異議人即受處分人因違反道路交通管理處罰條例案件，對於
交通部公路總局臺北區監理所板橋監理站民國100年2月15日所為
之板監裁字第裁41-CZ0000000號處分，聲明異議，本院裁定如下
：
    主  文
異議駁回。
    理  由
一、原處分意旨略以：異議人即受處分人黃俊堯於民國100年1月
    4日15時55分許，騎乘車牌號碼GJL-609號重型機車，行經新
    北市○○區○○路3段，因有「行駛人行道」之違規行為，
    經警員拍照採證而以北警交字第CZ0000000號舉發違反道路
    交通管理事件通知單予以逕行舉發後，原處分機關於100年2
    月15日以板監裁字第裁41-CZ0000000號違反道路交通管理事
    件裁決書，依道路交通管理處罰條例第45條第6款、第63條
    第1項第1款（裁決書漏載第1款）之規定，裁處罰鍰新臺幣
    （下同）600元，並記違規點數1點。
二、異議意旨略以：舉發地點所豎立「此路段為人行道，禁止行
    駛」之警告牌架設位置過於偏僻，非伊所能預見，無遵守之
    可能性，為此聲明異議，請求撤銷原處分云云。
三、按機器腳踏車不得在人行道行駛，道路交通安全規則第99條
    第1項第6款定有明文。又按汽車駕駛人，爭道行駛有駕車行
    駛人行道者，處新臺幣600元以上1,800元以下罰鍰，並記違
    規點數1點，道路交通管理處罰條例第45條第6款、第63條第
    1項第1款亦分別定有明文。
四、經查：異議人於上揭時、地，騎乘上揭重型機車，因有「行
    駛人行道」之違規行為，經員警製單逕行舉發等情，為異議
    人所不爭執，並有前揭舉發違反道路交通管理事件通知單、
    違反道路交通管理事件裁決書各1份、舉發照片1張附卷可稽
    ，是此部分之事實堪予認定。再衡諸道路交通管理處罰條例
    第45條第6款之規範意旨，乃為確保行人安全及交通秩序之
    維護，行人應在劃設之人行道上行走，而車輛即應在指定之
    車道行駛，機車行駛於人行道，顯與行人爭道而構成爭道行
    駛之違規行為甚明。觀諸本件舉發照片，該違規地點顯係人
    行道無疑，故不因有無設立警告牌而有所差異，否則人行道
    設置功能盡失，顯無法保障行人安全，亦無法維持交通秩序
    ，從而，異議人上揭所辯，顯係誤會，甚難採信。
五、綜上所述，異議人即受處分人於前述時、地確有「行駛人行
    道」之違規行為。是原處分機關援引道路交通管理處罰條例
    第45條第6款、第63條第1項第1款（裁決書漏載第1款）之規
    定，據以裁處罰鍰600元，並記違規點數1點，核無違誤，本
    件異議人之異議為無理由，應予駁回。
據上論斷，應依道路交通事件處理辦法第18條，裁定如主文。
中    華    民    國   100    年    3     月    21    日
                       交通法庭   法  官   陳昭筠
以上正本證明與原本無異。
如不服本裁定應於送達後5日內向本院提出抗告狀。
                                  書記官   黃文儀
中    華    民    國   100    年    3     月    23    日